臺灣高等法院刑事判決
108年度上訴字第4181號
上  訴  人  臺灣臺北地方檢察署檢察官  
被      告  廖誠寬



上列上訴人因被告詐欺等案件，不服臺灣臺北地方法院108年度
審訴字第1010號，中華民國108年11月20日第一審判決（起訴案
號：臺灣臺北地方檢察署108年度偵字第20743號；移送併辦案號
：臺灣臺北地方檢察署108年度偵字第25001號、第25002號），
提起上訴，本院判決如下：
    主  文
原判決撤銷。
廖誠寬犯如附表一所示之罪，各處如附表一所示之刑。應執行有
期徒刑參年陸月。
未扣案之犯罪所得新臺幣壹仟元沒收，於全部或一部不能沒收或
不宜執行沒收時，追徵其價額。
    事  實
一、廖誠寬於民國107年7月19日至22日間，因謀職而以電話聯繫
    在報紙上刊登職缺廣告之業主。期間有一真實姓名年籍不詳
    、綽號「工作狂」之成年人致電廖誠寬，告知工作內容為依
    指示持提款卡提領款項後，將領得款項上繳後即可離去，每
    日保障薪資為新臺幣（下同）1,000元，並於每月10日結算
    薪資。廖誠寬明知「工作狂」上開指示內容係為詐欺集團實
    行詐欺犯罪所需，竟自107年7月23日起，受僱於「工作狂」
    ，擔任負責提領及上繳詐騙款項之分工工作，而與「工作狂
    」及其他真實姓名、年籍不詳之成年人，意圖為自己不法之
    所有，基於3人以上共同犯詐欺取財之犯意聯絡，由不詳之
    成年人分別對附表一所示梁誼甄等18人冒充親友借款施以如
    附表一所示詐騙手法，致渠等陷於錯誤，分別依指示匯款至
    指定帳戶，再由「工作狂」透過LINE指示廖誠寬持各該帳戶
    提款卡提領詐騙款項後，將詐騙款項上繳不詳之成年人，廖
    誠寬共因此獲得1,000元之報酬。嗣梁誼甄等18人發覺受騙
    ，報警處理，始循線查悉上情。
二、案經蕭文星、李玗諺、薛廣文、黃金斗、彭燈量、李安霖、
　　張杏如、黃寶華、馬瑞蓮、梁誼甄、朱兆煥、司小萍、鍾鳳
    嬌、陸淑郁、張杏如、林雪玉分別訴由臺北市政府警察局松
    山分局、中山分局、大安分局、信義分局報告臺灣臺北地方
    檢察署檢察官偵查起訴。
    理  由
壹、證據能力：
    本件認定事實所引用以下卷證資料，並無證據證明係公務員
    違背法定程序所取得；檢察官、被告廖誠寬對本院提示以下
    卷證之證據能力，亦表示沒有意見，且未於言詞辯論終結前
    爭執其證據能力，依刑事訴訟法第159條至159條之5之規定
    ，均認有證據能力。
貳、實體方面：
一、認定事實所憑之證據及理由：
　㈠上揭事實，業據被告於警詢、偵查、原審及本院審理時坦承
    不諱（見21542偵卷第9至15、185至187頁，22823偵卷第7至
    14、91至92頁，8985他卷第105至106頁，22319偵卷第19至2
    3頁，23834偵卷第7至11頁，24044偵卷第23至29頁，24735
    偵卷第11至13頁，25973偵卷第11至23頁，26966偵卷第11至
    19、115至116頁，原審806卷第80至81、129至130、252至25
    4頁，原審1010卷第59、67頁，本院卷第99至105、186、194
    至200頁），並經被害人梁誼甄、鍾鳳嬌、黃俊哲、林綉娃
    、林美華、告訴人朱兆煥、司小萍、蕭文星、黃寶華、馬瑞
    蓮、陸淑郁、薛廣文、張杏如、黃金斗、彭燈量、李安霖、
    李玗諺、林雪玉分別指證明確（見8985他卷第29至31、44至
    47、63至65頁，22823偵卷第15、17至19、21、23至27、29
    至30頁，21542偵卷第139至141頁，22319偵卷第13至15頁，
    23834偵卷第13至14頁，24044偵卷第31至32、第41至43、55
    至57頁，24735偵卷第31至35頁，25973偵卷第103至107頁，
    26966偵卷第21至24、33至35、61至63頁），並有臺北市政
    府警察局大安分局製作之被告提領紀錄節錄、提款機監視器
    畫面擷取翻拍照片、熱點資料案件詳細列表、內政部警政署
    反詐騙諮詢專線紀錄表、反詐騙案件紀錄表、金融機構聯防
    機制通報單、受理詐騙帳戶通報警示簡便格式表、受理刑事
    案件報案三聯單、匯款回條聯、郵政國內匯款執據、匯款申
    請書代收入收據、入戶電匯匯款回條、自動櫃員機交易明細
    表、LINE對話截圖、被告提領涉案帳戶之提領明細、現場提
    領照片、被告提領詐騙款項之ATM監視器影像擷圖、採證照
    片、被告提領涉案帳戶之提領紀錄、擷取照片、臺北市政府
    警察局中山分局製作之被告提領清單、提領紀錄節錄、匯款
    銀行明細、合作金庫商業銀行東臺中分行108年2月25日函暨
    所附帳號0000000000000號帳戶交易明細、臺灣銀行營業部1
    08年2月26日函暨所附帳號000000000000號帳戶交易明細、
    臺灣土地銀行板橋分行108年3月5日函暨所附帳號000000000
    000號帳戶交易明細、兆豐國際商業銀行108年2月27日函暨
    所附帳號00000000000號帳戶交易明細、中華郵政股份有限
    公司108年2月26日函暨所附帳號00000000000000號帳戶交易
    明細等件附卷可稽（見8985他卷第9至12、15、17至24、32
    至43、48至62、66至76頁，22823偵卷第20、31至53、61至6
    6頁，21542偵卷第17至59、143至157頁，22319偵卷第31至3
    5、39至67頁，23834偵卷第15至31頁，24044偵卷第33至37
    、45至53、59至65頁，24735偵卷第40至53頁，25973偵卷第
    33至67、77至95、101、109至125、133至143頁，26966偵卷
    第25至30、36、42、44至48、51、54、56至58、68至85頁，
    原審806卷第169至170頁，原審49卷第171至202、321至327
    頁），足認被告前揭任意性之自白與事實相符，應堪採信。
　㈡綜上，本件事證明確，被告犯行洵堪認定，應予依法論科。
二、論罪：
  ㈠核被告就附表一編號1至18所為，均係犯刑法第339條之4第1
    項第2款之3人以上共同犯詐欺取財罪。
  ㈡被告明知受「工作狂」指示所提領之款項，係他人受騙所匯
    入，其雖未實行撥打電話向告訴人及被害人詐騙，而未自始
    至終參與各階段之犯行，然其擔任提款、上繳詐騙款項等工
    作，則被告與「工作狂」等人間既為詐騙告訴人及被害人而
    彼此分工，堪認被告與「工作狂」等人在合同意思範圍內，
    各自分擔犯罪行為之一部，並相互利用他人之行為，以達犯
    罪之目的，從而，被告自應就其所參與3人以上共同詐欺取
    財犯行，對於全部所發生之結果共同負責。是被告就附表一
    編號1至18所示犯行，與「工作狂」等人間，均具有犯意聯
    絡及行為分擔，皆應論以共同正犯。
　㈢被告就附表一編號1至18所示各犯行，犯意各別、行為互殊，
    應予分論併罰。
　㈣被告前因違反商標法案件，經臺灣臺中地方法院以104年度智
    簡字第6號判處有期徒刑2月確定；另因侵占案件，經同法院
    以104年度易字第436號判處有期徒刑10月，再經臺灣高等法
    院臺中分院以104年度上易字第785號判決駁回上訴確定。上
    開2罪嗣經臺灣臺中地方法院以104年度聲字第4219號裁定定
    應執行有期徒刑11月確定，於105年7月23日縮短期滿執行完
    畢，有本院被告前案紀錄表在卷可參。其於受有期徒刑執行
    完畢後，5年內故意再犯本件有期徒刑以上之各罪，均為累
    犯。復參酌司法院釋字第775號解釋意旨，被告先前犯罪縱
    與本案犯罪之罪質、侵害法益及對社會危害程度不盡相同，
    時間亦有差異，惟其既因先前犯罪入監執行，於執行完畢後
    ，理應記取觸犯刑事不法行為當受有刑事處罰之教訓，恪遵
    國家法令，詎其猶未記取前案教訓，再犯本案犯罪，彰顯其
    具有特別惡性及對刑罰反應力薄弱之情狀，自當依刑法第47
    條第1項之規定，均加重其刑。　
　㈤臺灣臺北地方檢察署檢察官移送併案審理部分（108年度偵字
    第25001號、第25002號），與附表一編號1、2、3、11、7、
    8、9（即本案起訴事實附表一（一）編號1、2、3、附表一
    （二）編號6、7、8、10）部分均屬同一，為起訴效力所及
    ，本院自應併予審理。　
　㈥被告於本案中並無組織犯罪防制條例之適用（詳後述），公
    訴意旨認被告另涉犯組織犯罪條例第3條第1項後段之參與犯
    罪組之罪嫌並請求諭知被告強制工作，尚有誤會，併予敘明
    。
三、不另為無罪諭知部分：
　　公訴意旨另以：被告尚參與告訴人司小萍107年7月27日中午
    12時20分許，遭詐騙匯款15萬元至力志欽之中國信託銀行延
    吉分行帳號000-000000000000號帳戶（起訴書附表一之（一
    ）編號4⑴）及附表二所示提款卡提領逾附表一編號1至18所
    示遭詐騙金額之犯罪行為，應論以刑法第339條之4第1項第2
    款之3人以上共同犯詐欺取財罪嫌；且於107年7月23日至同
    年8月6日止，加入「工作狂」、「羅永富」、「林忠正」、
    「小芳」等成年人組成以實施詐術為手段，具有持續性、牟
    利性之有結構性詐騙集團組織，而與首次分工即附表一編號
    1之加重詐欺犯行同時觸犯組織犯罪防制條例第3條第1項後
    段之參與犯罪組織罪嫌；又意圖隱匿特定犯罪所得來源而移
    轉犯罪所得，而擔任車手提領附表一編號1至18所示遭詐騙
    金額（附表一編號5所示告訴人司小萍遭詐騙匯款15萬元部
    分，詳後述），放置於臺北市大安區附近等指定處所，而與
    前開論罪部分同時觸犯洗錢防制法第14條第1項之洗錢罪嫌
    。經查：　　
　㈠告訴人司小萍遭詐騙匯款15萬元部分：
　　告訴人司小萍遭詐騙而匯款15萬元至力志欽上開帳戶而遭提
    領等情，固經告訴人司小萍於警詢時指訴明確（見21542偵
    卷第139至141頁），並有金融機構聯防機制通報單及匯款回
    條聯在卷可佐（見21542偵卷第147、151頁），固堪認定。
    惟本案並無證據足認被告有何經手提領該等款項之事實，附
    表二（即起訴書附表二）亦未敘及被告持力志欽上開帳戶提
    款卡從事提領詐欺款項之情，遍查卷內證據資料，復無監視
    器畫面或其他資料足以證明被告曾經提領該15萬元款項，且
    被告為警查獲時，亦未自其身上扣得力志欽上開帳戶之提款
    卡、存摺、交易明細或密碼等資料，自難認被告持用力志欽
    上開帳戶提款卡而參與此部分行為，即難證明此部分詐欺取
    財犯行。然公訴意旨認此部分倘成立犯罪，亦與附表編號5
    所示犯行具有實質上一罪關係，爰不另為無罪之諭知。
　㈡被告以附表二（即起訴書附表二）所示提款卡提領逾附表一
    編號1至18所示遭詐騙金額之款項部分：
　　被告固有以附表二（即起訴書附表二）所示提款卡提領逾附
    表一編號1至18所示遭詐騙金額之款項，惟依卷附事證，並
    無該部分相關被害人指證遭詐騙匯款之情節，檢察官復未舉
    證證明該部分有何被害人遭詐騙而匯款之情，自不足以證明
    被告涉有該部分詐欺取財犯行，本應就該部分為無罪之諭知
    ，然公訴意旨認該部分倘成立犯罪，與前開論罪部分具有實
    質上一罪關係，爰不另為無罪之諭知。
　㈢依組織犯罪條例第2條規定，所稱犯罪組織，指3人以上，以
    實施強暴、脅迫、詐術、恐嚇為手段之罪，所組成具有持續
    性或牟利性之有結構性組織。惟被告僅從事提領、上繳行為
    ，僅與「工作狂」一人接洽，且參與時間僅約2週（見21542
    偵卷第14頁），就「工作狂」等人之分工、成員、層級等均
    無所知，僅係針對個案，被動接受「工作狂」指示後持提款
    卡提領詐騙款項，與「工作狂」等人間乃為立即實施犯罪而
    隨意組成，難認有何長久之特性，或上下階層、縝密分工之
    結構性，此外，亦難認定被告知悉其他人就犯罪之運作模式
    與分工細節，自難認定有參與犯罪組織，無從以該條例第3
    條第1項後段之參與犯罪組織罪相繩。惟公訴意旨認此部分
    應與前開首次分工即附表一編號1之加重詐欺犯行具有想像
    競合犯之裁判上一罪關係，爰不另為無罪之諭知。
　㈣105年12月28日修正公布，於106年6月28日生效施行之洗錢防
    制法第2條雖規定：「本法所稱洗錢，指下列行為：一、意
    圖掩飾或隱匿特定犯罪所得來源，或使他人逃避刑事追訴，
    而移轉或變更特定犯罪所得。二、掩飾或隱匿特定犯罪所得
    之本質、來源、去向、所在、所有權、處分權或其他權益者
    。三、收受、持有或使用他人之特定犯罪所得」，所稱「特
    定犯罪」，依同條例第3條第2款之規定，固包括刑法第339
    條之詐欺取財罪在內。然考量洗錢防制法之制定，旨在防止
    特定犯罪不法所得之資金或財產，藉由洗錢行為，諸如經由
    各種金融機關或其他交易管道，轉換成為合法來源之資金或
    財產，切斷資金與當初犯罪行為之關聯性，掩飾或隱匿犯罪
    行為或該資金不法來源或本質，使偵查機關無法藉由資金之
    流向追查犯罪行為人，其所保護之法益為國家對特定犯罪之
    追訴及處罰。因此，是否為洗錢行為，自應就犯罪全部過程
    加以觀察，不僅須行為人客觀上有掩飾或隱匿特定犯罪所得
    之具體作為，主觀上更須具有掩飾或隱匿其犯罪所得與犯罪
    之關聯性，使其來源形式上合法化之犯罪意思，始克相當。
    倘非先有犯罪所得，再加以掩飾或隱匿，而係取得犯罪所得
    之犯罪手段，自非洗錢防制法所規範之洗錢行為。本件被告
    雖依指示將提領之詐騙款項置於指定處所，然此將詐欺取財
    犯罪所得置於共同參與詐欺取財犯罪者實力支配下之舉，應
    視為詐欺取財犯罪行為分擔之一部，且被告依指示提領之目
    的在於取得帳戶內之財物，所為提領行為亦僅係為獲取犯罪
    所得之手段，並未另行製造金流斷點以隱匿犯罪所得，亦未
    合法化犯罪所得之來源，是依上開說明，並不該當洗錢防制
    法第14條第1項之洗錢罪，惟此部分倘成立犯罪，亦與前開
    論罪部分具有想像競合犯之裁判上一罪關係，故不另為無罪
    之諭知。
四、撤銷改判之理由：　
　　原審以被告罪證明確，予以論罪科刑，固非無見。惟查：㈠
    被告所犯本案犯行皆符合刑法第47條第1項累犯加重其刑之
    規定，業如前述，原審逕以被告所犯前案與本案犯罪類型有
    別罪質互異、犯罪時間有相當間距，無特別之重大惡性或對
    刑罰反應力薄弱之原因，不予加重其刑，自有未當。㈡被告
    以附表二（即起訴書附表二）所示提款卡提領逾附表一編號
    1至18所示遭詐騙金額之款項部分，並無積極證據證明被告
    涉有詐欺取財犯行，應為不另無罪諭知，業如前述，然原審
    於其判決附表中臚列被告持提款卡提領逾附表一編號1至18
    所示遭詐騙金額之該等金額，未為不另無罪諭知，亦未敘明
    提領該等金額是否構成犯罪，亦有未洽。㈢原審未對被告因
    本案犯罪所獲之實際報酬1,000元諭知沒收及追徵（詳後述
    ），亦有未當。㈣數罪併罰定應執行刑之裁量標準，法無明
    文，然其裁量仍應兼衡罪責相當及特別預防之刑罰目的，具
    體審酌整體犯罪過程之各罪關係（例如各行為彼此間之關聯
    性《數罪間時間、空間、法益之異同性》、所侵害法益之專屬
    性或同一性、數罪對法益侵害之加重效應等）及罪數所反應
    行為人人格及犯罪傾向等情狀綜合判斷，為妥適之裁量，仍
    有比例原則及公平原則之拘束，倘違背此內部界限而濫用其
    裁量，仍非適法。被告所犯附表一編號1至18所示之罪 ，造
    成梁誼甄等18人合計169萬元之財物損失，原判決並對被告
    各罪，量處有期徒刑1年至1年4月不等之刑，合計達20年6月
    ，惟僅定應執行有期徒刑3年，難為允當。檢察官以量刑過
    輕為由，指摘原判決不當，為有理由。自應由本院予以撤銷
    改判。　　
五、科刑：
　　爰審酌被告不思循正當途徑獲取財物，反冀不勞而獲，擔任
    負責提領詐騙款項並上繳之工作，無視政府一再宣示掃蕩詐
    騙行為之決心，使附表一各編號所示告訴人及被害人受有該
    附表編號所示之財產損害，危害社會治安及財產交易安全，
    且迄今未能實際賠償各該被害人之損失，惟其究非主導犯罪
    之人，前後參與本案各罪期間約2週，犯後已供承犯罪，表
    示悔意，兼衡被告犯罪之動機、目的、於本案犯罪之參與情
    節、擔任之分工角色、告訴人及被害人所受損害程度，暨被
    告自述之智識程度、工作、家庭、生活及經濟狀況（見本院
    卷第200至201頁）等一切情狀，分別量處如附表所示之刑。
    併審酌被告所為本案18次犯行之期間及次數，犯罪手法近似
    ，侵害法益之同質性高，危害之加重效應非如等差級數般加
    劇，各該犯罪所反應之其人格特性及犯罪傾向，暨詐欺犯罪
    之刑事政策與行為人責任相權衡，並兼衡以限制加重原則、
    比例原則、平等原則、責罰相當原則等界限，爰就上開各罪
    所處之有期徒刑，定應執行刑如主文第二項所示。
六、沒收部分之說明：
　　按關於犯罪所得之沒收、追徵，應就共同正犯之各人所分得
    者為之，所謂各人「所分得」，係指各人「對犯罪所得有事
    實上之處分權限」，法院應視具體個案之實際情形而為認定
    。經查，被告因本案犯罪所獲之實際報酬為1,000元，業經
    其供述在卷（見21542偵卷第14頁，原審806訴卷第81頁），
    然其並未賠償本案告訴人及被害人相關損失，難認其犯罪利
    得實質上已遭剝奪，故對未扣案之報酬1,000元諭知沒收或
    追徵其價額，並無使被告承受過度之不利益或有過苛之虞之
    情事，應依刑法第38條之1第1項前段、第3項之規定，併予
    宣告沒收，於全部或一部不能沒收或不宜執行沒收時，追徵
    其價額。又被告對上繳之詐騙款項並無處分權限，亦無事實
    上之共同處分權限，爰就該部分不予宣告沒收。至依卷附事
    證，並無積極證據足資證明被告有取得超過其自述獲取之報
    酬1,000元之其餘部分，檢察官復未舉證證明被告有取得超
    過1,000元之其餘報酬，且起訴書犯罪事實亦認被告領得1,0
    00元報酬（見起訴書第2頁），故檢察官上訴指稱此與一般
    詐欺集團車手報酬為領得款項金額1％至2％之常態差距甚遠，
    難認被告就此部分已全數坦白承認等語，尚無可採，附予敘
    明。　　
據上論斷，應依刑事訴訟法第369條第1項前段、第364條、第299
條第1項前段，刑法第28條、第339條之4第1項第2款、第55條、
第51條第5款、第47條第1項、第38條之1第1項前段、第3項，刑
法施行法第1條之1第1項，判決如主文。
本案經檢察官滕治平到庭執行職務。
中　　華　　民　　國　　109 　年　　4 　　月　　15　　日
　              　刑事第六庭    審判長法　官  劉方慈
                                      法　官  許曉微
                                      法　官  林家賢
以上正本證明與原本無異。
如不服本判決，應於收受送達後20日內向本院提出上訴書狀，其
未敘述上訴之理由者並得於提起上訴後20日內向本院補提理由書
（均須按他造當事人之人數附繕本）「切勿逕送上級法院」。
                                      書記官  謝文傑
中　　華　　民　　國　　109 　年　　4 　　月　　15　　日
附錄本案論罪科刑法條全文：
刑法第339條之4：
犯第339條詐欺罪而有下列情形之一者，處1年以上7年以下有期
徒刑，得併科1百萬元以下罰金：
一、冒用政府機關或公務員名義犯之。
二、三人以上共同犯之。
三、以廣播電視、電子通訊、網際網路或其他媒體等傳播工具，
    對公眾散布而犯之。
前項之未遂犯罰之。
附表一：
編號 被害人/ 告訴人 詐騙方式、匯款時間及金額 （新臺幣） 匯入金融機構帳戶帳號 罪名及宣告刑 備 註  1 梁誼甄 於107年7月24日上午10時13分許，撥打電話予梁誼甄，佯裝為兄長吳傳洋，謊稱急需用錢3萬元云云，致梁誼甄陷於錯誤，依指示於同月24日中午至下午2時許之前後某時，至雲林縣○○鎮○○○路000號華南商業銀行西螺分行，臨櫃匯款3萬元。嗣被告持提款卡提領上開款項。      王浩偉之中 華郵政股份 有限公司海 端郵局帳號 000-0000000-0000000號帳戶 廖誠寬犯三人以上共同詐欺取財罪，累犯，處有期徒刑壹年壹月。 即起訴書附表一(一)編號1  2 鍾鳳嬌 於107年7月25日上午10時17分許之前某時，以LINE聯絡鍾鳳嬌，佯裝為其姪兒鍾昌順，謊稱購屋缺錢云云，致被鍾鳳嬌陷於錯誤，依指示於同月25日上午10時17分許，至新北市○○區○○○路00號之某便利商店，以自動櫃員機ATM轉帳匯款3萬元。嗣被告持提款卡提領上開款項。  同上 廖誠寬犯三人以上共同詐欺取財罪，累犯，處有期徒刑壹年壹月。 即起訴書附表一(一)編號2  3 朱兆煥 於107年7月25日上午11時許，撥打電話予朱兆煥，佯裝為其友人何恭光，謊稱急需用錢云云，並以LINE顯示左列匯款帳號，致朱兆煥陷於錯誤，依指示於同日上午11時56分許，至新竹市○區○○路000號中華郵政股份有限公司西門郵局，臨櫃匯款2萬元。 同上 廖誠寬犯三人以上共同詐欺取財罪，累犯，處有期徒刑壹年壹月。 即起訴書附表一(一)編號3  4 黃俊哲 於107年7月26日12時許，自稱林忠正，撥打電話予黃俊哲詢問一些薪資及個人問題，並要求黃俊哲使用LINE傳送其薪資用存摺封面及內頁資料，之後黃俊哲於同日下午1時許將合作金庫銀行、郵局共2張金融卡以全家超商的宅配通郵寄給對方，對方於同年月31日某時許，使用通訊軟體LINE與黃俊哲聯絡，佯稱黃俊哲的存摺內沒有存款，要取信貸款銀行，對方先存入現金而後再領出，尚有5萬元在合作金庫帳戶內需黃俊哲至銀行臨櫃提領再匯款給對方云云，致黃俊哲陷於錯誤，依指示於同年月31日下午1時26分許，至合作金庫銀行臨櫃匯款5萬元。嗣被告持提款卡提領上開款項。  鄭美琪之臺 北富邦銀行 板橋分行帳 號000-0000 00000000號 帳戶  廖誠寬犯三人以上共同詐欺取財罪，累犯，處有期徒刑壹年貳月。 即起訴書附表一(二)編號2  5 司小萍 於107年7月27日上午10時33分許，撥打電話予司小萍，佯裝為其友人郭文國，謊稱資金周轉困難云云，於同日下午1時36分傳送簡訊顯示玉山商業銀行七賢分行帳號，致司小萍陷於錯誤，依指示於同日下午3時20分許，至高雄市○鎮區○○○路000號合作金庫銀行一心路分行臨櫃匯款20萬元。嗣被告持提款卡提領上開款項。 林紀蓁之玉 山商業銀行 七賢分行帳 號000-0000000-000000 號帳戶 廖誠寬犯三人以上共同詐欺取財罪，累犯，處有期徒刑壹年伍月。 即起訴書附表一(一)編號4  6 蕭文星 於107年7月31日12時許，撥打通訊軟體LINE佯稱羅永富，謊稱急需周轉金云云，致蕭文星陷於錯誤，依指示於同年月31日下午13時10分許，於台新銀行民權分行臨櫃匯款28萬元。嗣被告持提款卡提領上開款項。 黃又珊之玉 山商業銀行 帳號000-0000000-000000號帳戶 廖誠寬犯三人以上共同詐欺取財罪，累犯，處有期徒刑壹年伍月。 即起訴書附表一(二)編號1  7 黃寶華 於107年7月31日上午，接獲自稱林老闆電話，謊稱急需用錢，需借款15萬元云云，致黃寶華陷於錯誤，依指示於同日12時許，在新北市○○區○○街0號農會信用部匯款15萬元。嗣被告持提款卡提領上開款項。 鄭美琪之臺 灣土地銀行 帳號005-05 0000000000號帳戶 廖誠寬犯三人以上共同詐欺取財罪，累犯，處有期徒刑壹年肆月。 即起訴書附表一(二)編號7  8 馬瑞蓮 於107年7月31日上午，接獲自稱周美豔電話，謊稱急需借款5萬元云云，致馬瑞蓮陷於錯誤，而依指示於同年8月1日上午11時16分40秒許，在桃園市○○區○○街00號中壢內壢郵局臨櫃匯款5萬元。嗣被告持提款卡提領上開款項。 同上 廖誠寬犯三人以上共同詐欺取財罪，累犯，處有期徒刑壹年貳月。 即起訴書附表一(二)編號8  9 陸淑郁 於107年7月31日下午6時11分許，接獲自稱同事愛鳳來電，並加LINE，復於同年8日1日下午2時45分許，自稱同事愛鳳之人，謊稱急需用錢，需借款15萬元云云，致陸淑郁陷於錯誤而依指示，於同月1日下午2時49分許，至新北市○○區○○○路000號日盛銀行板橋分行匯款3萬元。嗣被告持提款卡提領上開金額。 黃又珊之兆 豐商業銀行 帳號017-05 000000000號帳戶 廖誠寬犯三人以上共同詐欺取財罪，累犯，處有期徒刑壹年壹月。 即起訴書附表一(二)編號10  10 薛廣文 於107年8月2日上午11時33分，薛廣文接獲自稱友人電話，謊稱更換手機號碼，重新加LINE云云，復於同年月3日上午10時57分撥打電話予薛廣文，謊稱需要資金周轉云云，致薛廣文陷於錯誤，而依指示於同年月6日15時55分許，至桃園市中壢區環北郵局匯款12萬元。嗣被告持提款卡提領上開款項。    林芊褣之玉 山商業銀行 斗六分行帳 號000-0000 000000000  號帳戶  廖誠寬犯三人以上共同詐欺取財罪，累犯，處有期徒刑壹年肆月。 即起訴書附表一(二)編號4  11 張杏如 於107年8月2日中午12時32分許，接獲自稱友人林美雲，謊稱有一筆保費將到期，需借款5萬元云云，致張杏如陷於錯誤，依指示於同月2日下午1時42分許，在新北市○○區○○路000○0號郵局匯款5萬元。嗣被告持提款卡提領上開款項。 鄭美琪之臺 灣銀行板橋 分行帳號000-000000 186648號帳戶 廖誠寬犯三人以上共同詐欺取財罪，累犯，處有期徒刑壹年貳月。 即起訴書附表一(二)編號6  12 黃金斗 於107年8月3日中午12時57分許，接獲自稱獅子會會長之男子，謊稱急需用錢，需借款15萬元云云，致黃金斗陷於錯誤，依指示於同日下午1時32分許，至新竹縣關西農會匯款15萬元。嗣被告持提款卡提領上開款項。 許馨今之合 作金庫銀行 東台中分行 帳號006-19 0000000000 2號帳戶  廖誠寬犯三人以上共同詐欺取財罪，累犯，處有期徒刑壹年肆月。 即起訴書附表一(二)編號11  13 林綉娃 於107年8月2日下午7時47分許，佯裝為林綉娃之友人王明煌，以LINE謊稱借款云云，致林綉娃陷於錯誤，依指示於同月3日下午2時許，至高雄市○○區○○路000號高雄銀行九如分行臨櫃匯款5萬元。嗣被告持提款卡提領上開款項。      同上 廖誠寬犯三人以上共同詐欺取財罪，累犯，處有期徒刑壹年貳月。 即起訴書附表一(一)編號5  14 彭燈量 彭燈量經妻子楊淑琳轉述於107年8月2日下午4時45分許，接獲自稱黃金鏢之朋友電話，並於同年月3日上午7時許，自稱黃金鏢之朋友來電，謊稱急需用錢，需借款6萬元云云，致彭燈量陷於錯誤，依指示於同日下午2時11分，至合作金庫東竹北分行匯款6萬元。嗣被告持提款卡提領上開款項。 許馨今之中 華郵政汐止 龍安分行帳號000-00000000000000號帳戶  廖誠寬犯三人以上共同詐欺取財罪，累犯，處有期徒刑壹年貳月。 即起訴書附表一(二)編號12  15 李安霖 於107年8月1日下午3時許，接獲自稱堂姊阿朱之女子來電，謊稱手機遺失，要李安霖重新加LINE，復於同年月3日下午1時27分許，自稱堂姊阿珠之女子，謊稱急需用錢，需借款15萬元云云，致李安霖陷於錯誤，而依指示於同（3）日下午2時50分，至中華郵政北投尊賢郵局自其妻子劉秀玉之郵局帳戶提款並匯款15萬元。嗣被告持提款卡提領上開款項。 林芊褣之中 國信託桃園 分行帳號000-000000000000號帳戶 廖誠寬犯三人以上共同詐欺取財罪，累犯，處有期徒刑壹年肆月。 即起訴書附表一(二)編號13  16 林美華 於107年8月2日中午12時許，接獲自稱友人張幸茹，謊有一筆保費要繳，需要借款10萬元云云，致林美華陷於錯誤，依指示於同年月3日下午3時16分許，於新北市○○區○○路000號中和農會智光分部匯款10萬元。嗣被告持提款卡提領上開款項。      同上 廖誠寬犯三人以上共同詐欺取財罪，累犯，處有期徒刑壹年參月。 即起訴書附表一(二)編號5  17 李玗諺 於107年8月6日上午10時18分許，接獲自稱友人黃馨儀的電話，並要李玗諺加入通訊軟體LINE，詢問李玗諺有沒有錢，謊稱兒子購買房子頭期款，需借款11萬5,000元云云，致李玗諺陷於錯誤，依指示匯款於同日下午1時38分許，於新北市○○區○○路0段00號鳳鳴郵局匯款2萬元。嗣被告持提款卡提領上開款項。 同上 廖誠寬犯三人以上共同詐欺取財罪，累犯，處有期徒刑壹年壹月。 即起訴書附表一(二)編號3  18 林雪玉 於107年8月6日上午10時許，接獲自稱好友妹妹林鳳玉，謊稱急需借款15萬元云云，致林雪玉陷於錯誤，而依指示於同日上午11時21分，匯款15萬元。嗣被告持提款卡提領上開款項。    李碩諺之中 華郵政股份 有限公司帳 號000-0000 0000000000號帳戶 廖誠寬犯三人以上共同詐欺取財罪，累犯，處有期徒刑壹年肆月。 即起訴書附表一(二)編號9 

附表二：
編號 金融機構 帳號 時間 領款地點 金額 1 中華郵政股份有限公司海瑞郵局 000-00000000000000 107年7月24日13時49分3秒 臺北市○○區○○○路0段00號新光商業銀行古亭分行自動櫃員機 20,000 2   107年7月24日14時40分9秒 臺北市○○區○○○路0段00號彰化銀行古亭分行自動櫃員機 20,000 3   107年7月24日14時41分8秒  10,000 4   107年7月24日14時50分3秒  20,000 5   107年7月24日14時50分56秒  10,000 6 中華郵政股份有限公司海瑞郵局 000-00000000000000 107年7月25日10時26分52秒 新北市○○區○○路○段000號 20,000 7   107年7月25日10時30分53秒  1,000 8   107年7月25日11時08分59秒  20,000 9   107年7月25日11時09分29秒  10,000 10 玉山商業銀行七賢分行 000-0000000000000 107年7月28日0時11分20秒 臺北市○○區○○○路0段000號彰化銀行大安分行自動櫃員機 20,000 11   107年7月28日0時12分14秒  20,000 12   107年7月28日0時13分4秒  10,000 13 台灣銀行 000-000000000000 107年7月31日13時16分6秒至13時18分0秒 臺北市○○區○○○路000號統一超商復北店 60,015 14   107年7月31日13時20分39秒至13時23分44秒 臺北市○○區○○○路000號玉山銀行長春分行 90,025 15 玉山銀行 000-0000000000000 107年7月31日13時31分6秒 臺北市○○區○○○路000號統一超商復春門市 20,000 16   107年7月31日13時32分9秒  20,000 17   107年7月31日13時33分4秒  20,000 18   107年7月31日13時35分38秒 臺北市○○區○○○路000號台灣銀行民生分行 20,000 19   107年7月31日13時36分30秒  20,000 20   107年7月31日13時37分17秒  20,000 21   107年7月31日13時38分4秒  20,000 22   107年7月31日13時38分50秒  10,000 23 台北富邦銀行 000-000000000000 107年7月31日13時47分58秒 臺北市○○區○○街0號全家超商慶城門市 20,000 24   107年7月31日13時48分38秒  20,000 25   107年7月31日13時49分25秒  20,000 26   107年7月31日13時50分10秒  20,000 27   107年7月31日13時56分20秒 臺北市○○區○○○路0段000號台新銀行南東分行 20,000 28   107年7月31日13時57分13秒  20,000 29   107年7月31日13時58分0秒  20,000 30   107年7月31日13時58分53秒  9,900 31 兆豐商業銀行 000-00000000000 107年7月31日15時24分至15時25分許 臺北市○○區○○○路0段000號國泰世華銀行建國分行 59,915 32 台灣銀行 000-000000000000 107年8月1日0時0分47秒 台北市○○區○○○路0段000號台灣銀行忠孝分行 100,000 33 玉山銀行 000-0000000000000 107年8月1日0時14分12秒至0時15分4秒 臺北市○○區○○街00號統一超商朱崙店 40,010 34   107年8月1日0時18分0秒至0時19分42秒 臺北市○○區○○街00號全家超商朱崙店 80,020 35   107年8月1日0時25分33秒 臺北市○○區○○○路00號合作金庫銀行台北分行 9,900 36 台灣銀行 000-000000000000 107年8月1日0時2分3秒 臺北市○○區○○○路0段000號台灣銀行忠孝分行 29,900 37 臺灣土地銀行 000-000000000000 107年8月1日0時4分33秒 臺北市○○區○○○路0段000號台北富邦銀行忠孝分行 20,000 38   107年8月1日0時5分38秒  10,000 39 臺灣土地銀行 000-000000000000 107年8月1日12時16分07秒 不詳 50,000 40 兆豐國際商業銀行 000-00000000000 107年8月1日15時05分 不詳 20,005 41 兆豐國際商業銀行 000-00000000000 107年8月1日15時06分 不詳 10,005 42 臺灣銀行 000-000000000000 107年8月2日13時56分19秒 新北市○○區○○路○段00巷00○0號（統一耀心） 20,005 43   107年8月2日13時57分19秒  20,005 44 臺灣銀行  107年8月2日13時58分11秒  10,005 45 合作金庫銀行東台中分行（起訴書附表二此部分誤載為圓山分行，應予更正） 000-0000000000000 107年8月3日13時40分12秒 臺北市○○區○○○路0段00○0號 30,000 46   107年8月3日13時41分19秒  30,000 47   107年8月3日13時42分10秒  30,000 48   107年8月3日13時43分03秒  30,000 49   107年8月3日13時43分53秒  30,000 50 中國信託桃園分行 000-000000000000 107年8月3日15時12分53秒 臺北市○○區○○街0號 100,000 51  000-000000000000 107年8月3日15時13分56秒  20,000 52 中華郵政股份有限公司 000-00000000000000 107年8月3日15時18分33秒  20,005 53   107年8月3日15時19分23秒  20,005 54   107年8月3日15時20分15秒  20,005 55 中國信託銀行 000-000000000000 107年8月3日15時49分30秒 臺北市○○區○○○路0段000號 1,000 56  000-000000000000 107年8月3日15時50分56秒 臺北市○○區○○○路0段000號 29,000 57 中國信託銀行 000-000000000000 107年8月4日0時37分 臺北市○○區○○○路000號統一超商晶華門市 100,000 58 合作金庫銀行東台中分行 000-0000000000000 107年8月4日0時28分47秒 臺北市○○區○○路00號全家超商長春店自動櫃員機 1,000 59   107年8月4日0時29分42秒  20,000 60   107年8月4日0時30分30秒  20,000 61   107年8月4日0時32分27秒  1,000 62   107年8月4日0時34分46秒  7,900 63 中華郵政股份有限公司 000-00000000000000 107年8月6日12時16分0秒 臺北市○○區○○路00號 60,000 64   107年8月6日12時17分17秒  60,000 65   107年8月6日12時18分47秒  30,000 66 中國信託銀行桃園分行 000-000000000000 107年8月6日13時40分24秒 臺北市○○區○○路0段000號華南銀行松山分行 20,000 67   107年8月6日14時24分39秒 臺北市○○區○○路0段000號 50,000 68 玉山銀行 000-0000000000000 107年8月6日16時36分9秒 臺北市○○區○○路0段000號合作金庫銀行松山分行 20,000 69   107年8月6日16時37分12秒  20,000 70   107年8月6日16時38分4秒  20,000 71   107年8月6日16時40分46秒 臺北市○○區○○路0段000號臺北松山郵局 20,000 72   107年8月6日17時6分22秒  20,000 73   107年8月6日17時7分24秒  20,000 74 　 　 　 合計金額 1,960,625